

# **Guy Martin NGON**

### CONTACT

- +237 6 55 325 766
- Yaound<u>é, Rue 4901</u>
- guymsfaithful@gmail.com

## **FORMATION**

BACCALAUREAT ELECTRONIQUE

Lycée de Nkolbisson 2012 – 2013

**DIPLOME DE TECHNICIEN SUPERIEUR** 

Institut Africain d'Informatique 2017 – 2018

DIPLOME D'INGENIEUR DES TRAVAUX INFORMATIQUE

Institut Africain d'Informatique 2018 – 2019

# **LANGUES**

✓ Anglais : Bilingue

✓ Français : Excellent

✓ Chinois : Débutant

#### **PROFIL**

Ingénieur en logiciel informatique doté d'une solide expérience. Compétences particulières en conception, en analyse et en intégration de systèmes. Doué pour le travail en équipe et très bonne compréhension du cahier des charges fixé par le client. Capacité à rationaliser les processus et à résoudre sans délai les éventuels bugs. Grande disponibilité.

## **EXPERIENCE PROFESSIONNELLE**

B2B2C | Développeur

Aou. 2019 - Sept. 20

Tâches réalisées : Mise en place d'un système numérisation de l'ensemble des processus métiés d'une agence de transport

OIC Kribi | Développeur et suivi des projets

Aou. 2017 - Oct. 2018

Tâches réalisées : Mise en place d'applications webs et mobiles

High Tech | Maintenance Electronique

Sept. 2014 - Juil. 2016

Tâches réalisées : Dépannage et entretien des apppareils électroniques.

CRTV Radio | Excursion

Sept. 2012 - Juil. 2013

## **COMPETENCES**

Pack Office

Photoshop

PHP

Analyse

JavaScript